# 求《中国注册会计师执业准则应用指南2010(英文版)》的电子版

提问人：ibm10 时间：2012-03-01 16:30:52
各位兄弟姐妹，谁手上有此书的电子版呢，给传份吧，想学习下英语在这行业的表述，多谢。
rbyuan2046@sina.com

回答人：chenyiwei
其实没有这本书的电子版应该也没有太大关系。现在的中国注册会计师审计准则（ 2010 ）基本上是以IFAC下的IAASB制定的国际审计准则为蓝本制定的，两者之间的对应关系很明显（尽管不是完全意义上的一一对应）。你可到www.ifac.org下载免费的《Handbook of International Quality Control, Auditing, Review, Other Assurance, and Related Services Pronouncements》PDF版，基本上就差不多了。